臺灣高雄地方法院刑事判決　　　　　　　100年度訴字第255號
公　訴　人　臺灣高雄地方法院檢察署檢察官
被　　　告　黃進宏
上列被告因毒品危害防制條例案件，經檢察官提起公訴（99年度
毒偵字第6232號），本院判決如下：
    主  文
黃進宏施用第一級毒品，累犯，處有期徒刑拾月，扣案之第一級
毒品海洛因壹包（驗餘淨重壹點捌肆公克）暨包裹上開海洛因之
包裝袋壹只，均沒收銷燬之；又施用第二級毒品，累犯，處有期
徒刑陸月。應執行有期徒刑壹年貳月，扣案之第一級毒品海洛因
壹包（驗餘淨重壹點捌肆公克）暨包裹上開海洛因之包裝袋壹只
，均沒收銷燬之。
    事  實
一、黃進宏前於民國93年間因施用毒品案件，經本院以93年度毒
    聲字第2735號裁定送觀察勒戒後，因認有繼續施用毒品傾向
    ，再以94年度毒聲字第734 號裁定令入戒治處所施以強制戒
    治，於94年11月4 日因停止其處分出監，經臺灣高雄地方法
    院檢察署檢察官以94年度戒毒偵字第611 號為不起訴處分確
    定；另其因違反肅清煙毒條例、麻醉藥品管理條例等案件，
    經臺灣高等法院高雄分院以82年度上訴字第1095號各判處有
    期徒刑3 年8 月（褫奪公權3 年）、5 月，合併定應執行刑
    為有期徒刑4 年1 月（褫奪公權3 年）確定。復因違反肅清
    煙毒條例、麻醉藥品管理條例等案件，經臺灣高等法院高雄
    分院以82年度上訴字第3035號各判處有期徒刑7 年6 月（褫
    奪公權5 年）、3 年9 月、2 月，合併定應執行刑為有期徒
    刑11年6 月（褫奪公權5 年）確定，嗣與上開有期徒刑4 年
    1 月（褫奪公權3 年）接續執行，於89年6 月30日縮短刑期
    假釋出監，交付保護管束。於保護管束期間，又因施用毒品
    案件經撤銷假釋執行殘刑7 年8 月又10日。嗣因減刑，並執
    行殘刑3 年10月又25日，於98年8 月5 日縮刑期滿執行完畢
    。詎其不知悔改，仍於上開強制戒治執行完畢後5 年內，明
    知海洛因、甲基安非他命業經毒品危害防制條例第2 條第2
    項第1 款、第2 款明定為第一級、第二級毒品，不得非法施
    用，猶基於施用第一級毒品海洛因之犯意，於99年10月6日
    上午某時許，在其友人張力夫位在高雄縣鳥松鄉（業於99
    年12月25日改制為高雄市鳥松區，以下仍以原行政區域名稱
    稱之）大埤路29號4 樓之75住處內，先以海洛因摻水置於針
    筒內注射之方式，施用第一級毒品海洛因1 次；復另基於施
    用第二級毒品甲基安非他命之犯意，於同日某時許在上開處
    所內，以將甲基安非他命置入不詳器具內用火燒烤產生煙霧
    吸食之方式，施用第二級毒品甲基安非他命1 次。嗣於同日
    晚間21時許，為警持搜索票前往上開處所執行搜索時，當場
    扣得黃進宏所持有施用剩餘之海洛因1 小包（驗餘淨重1.84
    公克，純質淨重1.03公克），並經徵得其同意採集尿液送驗
    後，鑑驗結果呈嗎啡、可待因、安非他命及甲基安非他命陽
    性反應，始查悉上情。
二、案經高雄縣政府警察局仁武分局報告臺灣高雄地方法院檢察
    署檢察官偵查起訴。
    理  由
壹、程序方面：
    按被告以外之人於審判外之陳述，雖不符刑事訴訟法第159
    條之1 至第159 條之4 之規定，而經當事人於審判程序同意
    作為證據，法院審酌該言詞陳述或書面陳述作成時之情況，
    認為適當者，亦得為證據；又當事人、代理人或辯護人於法
    院調查證據時，知有第159 條第1 項不得為證據之情形，而
    未於言詞辯論終結前聲明異議者，視為有前項之同意，刑事
    訴訟法第159 條第1 項、第159 條之5 分別定有明文。查本
    判決所引用屬於傳聞證據之部分，均已依法踐行調查證據程
    序，且當事人於審判程序亦同意作為證據，而經本院審酌證
    據資料作成時之情況，並無違法不當及證明力明顯過低之瑕
    疵，亦無依法應排除其證據能力之情形，認以之作為證據應
    屬適當，故自有證據能力。
貳、實體方面：
一、訊據被告對於上開犯罪事實均坦承不諱，而其為警查獲時所
    採取之尿液，經送檢驗結果，分別呈施用第一級毒品海洛因
    、第二級毒品甲基安非他命代謝而出之嗎啡、可待因、安非
    他命及甲基安非他命陽性反應一節，則有臺灣檢驗科技股份
    有限公司99年10月20日檢體編號256 號濫用藥物尿液檢驗報
    告及嫌疑人尿液採證編號姓名對照表各1 紙附卷可稽（見偵
    卷第16、53頁）；另扣案粉塊狀粉末1 包經鑑定後，屬公告
    列為毒品危害防制條例第2 條第2 項第1 款之第一級毒品海
    洛因（不含包裝袋，驗前淨重1.85公克、驗餘淨重1.84公克
    ，純質淨重1.03公克），有卷附法務部調查局濫用藥物實驗
    室鑑定書可憑（見偵卷第59頁），是以，綜上各情，堪信被
    告等之自白與事實相符，本件事證明確，被告上開犯行洵堪
    認定，應依法論科。
二、查海洛因、甲基安非他命分屬毒品危害防制條例第2 條第2
    項第1 、2 款所稱之第一、二級毒品，不得持有、施用。被
    告竟分別持之以施用，核其所為，係各犯毒品危害防制條例
    第10條第1 項施用第一級毒品罪、同條第2 項施用第二級毒
    品罪，其為施用而持有海洛因、甲基安非他命之低度行為，
    應為施用之高度行為所吸收，不另論罪。被告所犯上開2 罪
    之間，犯意各別，行為互殊，應予分論併罰；被告有如犯罪
    事實欄所揭之犯罪前科及執行情形，有上開臺灣高等法院被
    告前案紀錄表1 份在卷可查，其於上開有期徒刑執行完畢後
    5 年內，故意再犯本件有期徒刑以上之2 罪，均為累犯，均
    應依刑法第47條第1 項之規定加重其刑。爰審酌被告前因施
    用毒品案件，經送觀察勒戒、強制戒治執行完畢後，復因施
    用毒品案件，經本院以99年度審訴字第3328號各判處有期徒
    刑1 年、6 月，合併定應執行刑為有期徒刑1 年4 月確定（
    尚未執行完畢）等情，有卷附臺灣高等法院被告前案紀錄表
    、臺灣高雄地方法院檢察署刑案資料查註紀錄表、全國施用
    毒品案件紀錄表（見偵查卷第31至37頁，本院卷第44至49頁
    ）各1 份可佐，其歷經上開觀察勒戒、強制戒治及偵審程序
    後，猶繼續施用毒品不輟，顯見其欠缺戒除毒品之決心，誠
    屬不該，惟念施用毒品乃自戕一己之身體健康，尚未害及他
    人，且被告犯後尚知坦承犯行等一切情狀，分別量處如主文
    所示之刑，並定其應執行之刑，以示懲儆；至扣案之白色粉
    塊狀粉末1 包，經鑑定結果確檢出第一級毒品海洛因成分，
    已如前述，而該包海洛因之包裝袋因包覆毒品，顯留有毒品
    之殘渣，衡情已難以分析剝離，亦無析離實益，當應整體視
    為毒品，不問屬於被告與否，均應依毒品危害防制條例第18
    條第1 項前段之規定宣告沒收銷燬之。至鑑驗耗用之毒品既
    已滅失，自無庸宣告沒收，併此敘明。
據上論斷，應依刑事訴訟法第299 條第1 項前段，毒品危害防制
條例第10條第1 項、第2 項、第18條第1 項前段，刑法第11條前
段、第47條第1 項、第51條第5 款，判決如主文。
本案經檢察官鄧藤墩到庭執行職務。
中    華    民    國     100    年   6    月    10    日
                  刑事第十八庭  審判長法  官  黃宗揚
                                      法  官  高瑞聰
                                      法  官  鄭子文
以上正本證明與原本無異。
如不服本判決應於收受判決後10日內向本院提出上訴書狀，並應
敘述具體理由。其未敘述上訴理由者，應於上訴期間屆滿後20日
內向本院補提理由書(均須按他造當事人之人數附繕本)「切勿逕
送上級法院」。
中    華    民    國     100   年    6    月    10    日
                                      書記官  王立山
附錄本案論罪科刑法條：
毒品危害防制條例第10條
施用第一級毒品者，處 6 月以上 5 年以下有期徒刑。
施用第二級毒品者，處 3 年以下有期徒刑。